【裁判字號】    95,易,348
【裁判日期】    951025
【裁判案由】    妨害公務
【裁判全文】
臺灣宜蘭地方法院刑事判決               95年度易字第348號
公  訴  人  臺灣宜蘭地方法院檢察署檢察官
被      告  丙○○
            乙○○
上列被告因妨害公務案件，經檢察官提起公訴（95年度偵字第32
06號），被告就被訴事實為有罪之陳述，本院合議庭裁定由受命
法官獨任進行簡式審判程序，判決如下：
    主  文
丙○○、乙○○於公務員依法執行職務時，當場侮辱，各處拘役
貳拾日，如易科罰金，均以新臺幣壹仟元折算壹日。丙○○緩刑
貳年。
    事  實
一、丙○○為蘇澳籍「臻得漁36號」漁船船長，於民國95年8月
    14日下午3時許，在宜蘭縣蘇澳鎮南方澳漁港安檢碼頭旁，
    因不滿北部地區巡防局第一海岸巡防總隊南興安檢所安檢士
    甲○○多次派員要求其應將「臻得漁36號」漁船上返港未送
    回大陸船員岸置中心之大陸漁工即刻送回大陸船員岸置中心
    ，而於公務員甲○○同日下午3時35分許到場處理執行職務
    時，一時氣憤當場以「幹你娘」等語辱罵甲○○，並逕自離
    去。甲○○見狀即派員登船將大陸漁工帶往大陸船員岸置中
    心，適巧蘇澳籍「新聯發26號」漁船船長乙○○路經該處，
    認甲○○執法過嚴，乃與甲○○發生爭執，並當場以「幹你
    娘」、「婊子生的」、「你媽生你沒有用」等語辱罵甲○○
    ，並尾隨甲○○至南興安檢所，持續以粗話侮辱甲○○。
二、案經北部地區巡防局第一海岸巡防總隊移送臺灣宜蘭地方法
    院檢察署檢察官偵查起訴。
    理  由
一、上揭事實，業據被告丙○○、乙○○到庭供承不諱，復經證
    人甲○○於偵查及本院審理時證述在卷，並有第一海岸巡防
    總隊南興安檢所執勤工作紀錄簿節本1份、執勤報告書1紙在
    卷可稽，堪認被告丙○○、乙○○之自白確與真實相符，洵
    可採憑。本案事證已臻明確，被告2人犯行堪可認定，應予
    依法論科。
二、核被告丙○○、乙○○所為，均係犯刑法第140條第1項前段
    之侮辱公務員罪。爰分別審酌本件起因於被告丙○○未遵守
    規定，於大陸漁工入港後即刻將大陸漁工送返大陸船員岸置
    中心，對於公務員甲○○多次規勸，不加理會，反以三字經
    辱罵之，被告乙○○僅係路過該處，非事件當事人，不明究
    理，即以連串粗話辱罵之，顯示渠等對於公權力，甚且對人
    均未尊重之態度，本應予從重量處，惟念被告2人事後均與
    被害人甲○○達成和解，此有和解書2紙在卷可稽，且其等
    坦承犯行，到庭態度尚稱良好等一切情狀，量處如主文所示
    之刑，並諭知易科罰金之折算標準，以示警懲。末查，被告
    丙○○未曾受有期徒刑以上刑之宣告，有被告丙○○之臺灣
    高等法院被告前案紀錄表存卷可參，其因一時氣憤，致罹刑
    章，犯後與被害人甲○○達成和解，業如前述，已深知悔悟
    ，其歷經此次偵審程序後，當已知所警惕，而無再犯之虞，
    故本院認前開對其宣告之刑，以暫不執行為適當，爰依刑法
    第74條第1項第1款規定，宣告緩刑2年，以啟自新。至被告
    乙○○雖亦與被害人甲○○達成和解，惟因被告乙○○前曾
    因違反藥物藥商管理條例案件，經法院判處有期徒刑並予宣
    告緩刑，並緩刑期滿，此有被告乙○○之臺灣高等法院被告
    前案紀錄表在卷可稽，不宜再為緩刑之宣告，併此敘明。
據上論斷，應依刑事訴訟法第273條之1第1項、第299條第1項前
段，刑法第140條第1項、第41條第1項前段、第74條第1項第1款
，刑法施行法第1條之1第1、2項，判決如主文。
本案經檢察官吳志成到庭執行職務。
中    華    民    國    95    年    10    月    25    日
                  刑事第三庭法  官    郭淑珍
以上正本證明與原本無異。
如不服本判決應於收受本判決後10日內向本院提出上訴書狀，其
未敘述上訴理由者，並得於提起上訴後10日內向本院補提理由書
狀(均須按他造當事人之人數附繕本)「切勿逕送上級法院」。
                            書記官    林秀麗
中    華    民    國    95    年    10    月    26    日
附錄本案論罪科刑法條全文
刑法第140條第1項
於公務員依法執行職務時，當場侮辱，或對於其依法執行之職務
公然侮辱者，處六月以下有期徒刑、拘役或一百元以下罰金。


司法院資訊處製作；財團法人民間司法改革基金會備份。
